# 关于累积未分配利润和累积盈余公积能否直接分红的问题

提问人：blemig 时间：2019-12-09 10:55:00
请教大家一个问题：
企业的分红，除了用当年的利润（税、补亏、盈余公积后又剩余）分红之外。
往年累积的未分配利润和盈余公积是否可以用来分红？这里指的是把现金发到股东手里的现金分红，不是送股或转股那种在股东权益间转换的分红：
1 、如果当年的利润分配后，没有可供分红的，或者是，企业想给股东分红的数额超过了当年可用于分红的利润了，那么企业是否可以用往年累积的未分配利润（为正）来给股东分红呢？
如果有，当年可以用多少来分红呢？能每年持续用么？对此有何法律或规定么？
2 、如果，企业想给股东的分红，超过了当年可供分配利润和累积未分配利润，那么盈余公积是否可以用来分红？能用多少？能用几年？对此有法律或规定么？
谢谢！

回答人：chenyiwei
1 、企业可用于分红的留存收益限于基准日（一般为年末）本公司个别报表层面的未分配利润余额，但由投资性房地产和金融资产的公允价值变动损益累积形成的未分配利润尚未实现的部分除外。往年累积的未分配利润也可以用于向股东分配现金红利或者股票股利（转增资本）。当然，实际决策中还会受制于公司的可用现金及未来股本扩张需要等。
2 、盈余公积制度设立的目的就是为了限制利润分配，增强公司的经营积累和抗风险能力。因此盈余公积不得用于现金分红，但可以用于转增资本。